臺北高等行政法院裁定
　　　　　　　　　　　　　　　　　　 96年度再字第00010號
再審原告　　旺宏電子股份有限公司
代　表　人　甲○○
訴訟代理人　李貴敏　律師
再審被告　　財政部臺灣省北區國稅局
代　表　人　陳文宗（局長）
送達代收人　乙○○
上列當事人間因營利事業所得稅事件，再審原告對最高行政法
院中華民國95年12月28日95年度判字第2200號判決及本院92年度
訴字第3218號判決提起再審之訴，本院裁定如下︰
    主　文
本件移送最高行政法院。
    理　由
一、按「再審之訴專屬為判決之原行政法院管轄。」「對於審級
    不同之行政法院就同一事件所為之判決提起再審之訴者，由
    最高行政法院合併管轄之。」行政訴訟法第275 條第1 、2
    項定有明文。又民事訴訟法第28條第1 項規定：「訴訟之全
    部或一部，法院認為無管轄權者，依原告聲請或依職權以裁
    定移送於其管轄法院。」該規定依行政訴訟法第18條，亦為
    行政訴訟所準用。可知當事人對於審級不同之行政法院就同
    一事件所為之判決，本於行政訴訟法273 條第1 項第1 款至
    第8 款事由提起再審之訴者，專屬最高行政法院合併管轄，
    高等行政法院無管轄權，應裁定移送最高行政法院審理。
二、查本件再審原告民國（下同）85年度營利事業所得稅結算申
    報案，原申報免稅所得新台幣（下同）2,319,486,127元，
    再審被告以委託加工材料係由加工廠商提供，委託加工支出
    （材料、工資）超過該產品之製造成本30%，該項產品
    4,656,198,486元全部否准享受免稅待遇及85年度向台灣積
    體電路製造股份有限公司（下稱台灣積電公司）承租機器設
    備22億元，該批機器設備未享受免稅待遇，因該產能所生產
    之產品相關產銷無法與免稅產品區分獨立計算，該產能應否
    准享受免稅待遇，原申報折舊費用1,268,919,722元（營業
    費用130,429,452元、製造費用1,138,490,270元），再審被
    告以折舊費用之提列未符合所得稅法及營利事業所得稅查核
    準則（下稱查核準則）相關規定剔除營業費用26,744,587元
    及製造費用─折舊266,737,839元分攤於產銷成本部分
    181,050,531元，核定全年課稅所得額為2,258,972,428元，
    申請復查，經再審被告以91年11月19日北區國稅法字第
    0910026938號復查決定，追認製造費用─折舊分攤於產銷成
    本部分192,126,371元，變更核定免稅所得額1,239,101,727
    元，重新核定全年課稅所得額2,216,491,738 元，再審原告
    對核定免稅所得額未獲變更不服，提起訴願，遭決定駁回，
    再審原告猶未甘服，遂向本院提起行政訴訟，仍遭本院於93
    年12月7日以92年度訴字第3218號判決駁回其訴，再審原告
    仍表不服，提起上訴，案經最高行政法院95年12月28日95年
    度判字第2200號判決上訴駁回確定在案。茲再審原告以上開
    終審判決具有行政訴訟法第273條第1項第1款、第13款規定
    情形為由，向本院提起再審之訴（關於再審原告主張本件有
    行政訴訟法第273條第1項第13款之再審事由部分，本院另為
    判決）。
三、查再審原告針對前述本院及最高行政法院就同一事件所為之
    判決主張有行政訴訟法第273 條第1 項第1 款之再審事由，
    顯係以行政訴訟法273 條第1 項第1 款「適用法規顯有錯誤
    」為由，提起再審之訴，依前揭說明，應專屬最高行政法院
    合併管轄，爰依職權移送於有管轄權之最高行政法院。
依行政訴訟法第18條、民事訴訟法第第28條第1 項，裁定如主文
。
中　　華　　民　　國　　96　　年　  12　　月　 12  　 日
                    第六庭審判長法　官  闕  銘  富
                      　　　　　法　官  許  瑞  助
                                法　官  陳  鴻  斌
上為正本係照原本作成。
如不服本裁定，應於送達後10日內向本院提出抗告狀（須按他造
人數附繕本）。
中　　華　　民　　國　　96　　年　  12　　月　 17  　 日
                                書記官  陳  清  容
